【裁判字號】    97,聲,1742
【裁判日期】    970808
【裁判案由】    延展清算完結
【裁判全文】
臺灣臺中地方法院民事裁定  97年度聲字第1742號
聲  請  人  甲○○
相  對  人  民洲金屬企業股份有限公司
法定代理人  甲○○
上列聲請人聲請展期清算事件，本院裁定如下：
    主      文
聲請駁回。
聲請費用由聲請人負擔。
聲請人甲○○處罰鍰新台幣參萬元。
    理      由
一、本件聲請人主張其係相對人之清算人，因相對人與國稅局間
    因稅務案件尚在爭訟中，及相對人積欠鉅額稅款實屬冤枉，
    加以實際執行業務之原董事長林張阿企及董事陳茂雄相繼去
    世，聲請人在對公司業務所知有限下臨危受命擔任清算人，
    可謂千頭萬緒，除清理公司財產，近日將會積極與國稅局進
    行協商欠稅事宜，致無法於6個月內完結清算，為此聲請裁
    定准予展期。
二、按雖清算人應於6個月內完結清算，不能於6個月內完結清算
    時，清算人得申敘理由，聲請法院展期，公司法第334條、
    第87條第3項固有明文。惟查本件聲請人原以：相對人與國
    稅局間因稅務案件尚在爭訟中為由，聲請展期云云，經本院
    命聲請人補正結果，聲請人業自陳：相對人稅務爭訟經最高
    行政法院民國97年2月14日以97年度裁字第1243號裁定書裁
    定上訴駁回等語，再相對人與財政部臺灣省中區國稅局間營
    利事業所得稅事件，業經最高行政法院於97年2月14日以97
    年度裁字第1243號裁定上訴駁回確定，有最高行政法院97年
    2月21日院福地股97裁01243字第0970001707號函所檢附之上
    開裁定附於本院97年度聲字第284號延展清算完結事件卷內
    可憑。本院上開97年度聲字第284號延展清算完結事件並慮
    及該裁定乃於97年2月14日為裁定，業將相對人之清算再予
    准許展期至97年7月26日止完結清算，以利清算完結，並附
    敘明清算人應積極進行清算事務，亦有本院該事件卷證可佐
    。是聲請人上開聲請事由除屬不實外，本院並前已考慮並准
    許展期，以利清算完結。再觀之聲請人乃於94年7月26日即
    同意任本件之清算人，並提出相關資料請求准予備查，亦有
    本院94年度司字第201號呈報清算人事件卷證可稽，距今已
    逾3年，嗣因相對人與財政部臺灣省中區國稅局間諸多冗長
    之營利事業所得稅事件，多次聲請准許展期，本院並均展期
    清算，亦有本院上開97年度聲字第284號延展清算完結事件
    等卷證可佐，而於該營利事業所得稅事件確定後至今，已逾
    5月餘，聲請人竟未進行任何清算事務，猶稱：除清理公司
    財產外，近日將會積極與國稅局進行協商欠稅事宜云云，顯
    難認有正當理由，而得展期，是其展期之聲請，即無理由，
    應予駁回。
三、次按清算人不於前項規定期限內清算完結者，各處新臺幣1
    萬元以上5萬元以下罰鍰，公司法第87條第4項亦有明文，此
    依同法第334條之規定，於股份有限公司之清算亦準用之。
    如前所述，聲請人之聲請展期清算不應准許，則其即未於6
    個月內完結清算，爰依上開情節，處聲請人罰鍰新台幣3萬
    元，以促使聲請人速完結清算。
四、依非訟事件法第21條第2項、民事訴訟法第95條、第78條，
    裁定如主文。
中    華    民    國    97    年    8     月    8     日
                  民事第二庭    法  官  陳秋月
正本係照原本作成。
如不服本裁定應於送達後10日內向本院提出抗告狀，並繳納抗告
費新臺幣1,000元。
中    華    民    國    97    年    8     月    8     日
                                書記官  廖曉鐘


司法院資訊處製作；財團法人民間司法改革基金會備份。
